臺灣新北地方法院刑事判決
                        　　　　　  111年度審易字第303號
公  訴  人  臺灣新北地方檢察署檢察官
被      告  蘇豊隆



上列被告因竊盜案件，經檢察官提起公訴（110年度偵字第27319
號），被告於本院準備程序進行中，就被訴事實為有罪之陳述，
經本院告知簡式審判程序之旨，並聽取當事人之意見後，裁定依
簡式審判程序審理，判決如下：
　　主　文
蘇豊隆犯如附表一「罪名及宣告刑」欄所示之罪，各處如附表一
「罪名及宣告刑」欄所示之刑，並分別諭知如附表一「沒收」欄
所示之沒收。附表一編號1至5所示之罪（共伍罪），應執行有期
徒刑貳年陸月。
　　事　實
一、蘇豊隆意圖為自己不法之所有，分別為下列竊盜犯行： 
　㈠於民國95年8月26日至同年月31日15時許間之某時許（無證據
    證明係夜間），至臺北縣○○鎮○○○○○○○市○○區○○○里○○00○00
    號盧振勤住處，持客觀上具有危險性、足以對人之生命及身
    體構成威脅，足供兇器使用之鐵鎚1支（未扣案），破壞該
    處落地窗玻璃後侵入屋內，竊取盧振勤所有置於屋內之現金
    新臺幣（下同）6,000元，得手後旋即離開現場。嗣因盧振
    勤發現遭竊，報警處理，經警將自上址客廳地板採得之血液
    檢體送驗後，發現與蘇豊隆之DNA-STR型別相符，始查悉上
    情。
　㈡於95年10月初至同年月9日2時許間之某時許（無證據證明係
    夜間），至臺北縣○○鎮○○○○○○○市○○區○○○路0段000巷000弄0
    號1樓黃世杰住處，以不詳方式破壞該處落地門玻璃後侵入
    屋內，竊取黃世杰所有置於屋內之現金2,000元、18K金項鍊
    1條（1錢重），得手後旋即離開現場。嗣因黃世杰發現遭竊
    ，報警處理，經警將自蘇豊隆遺留在上址之手套內沾血衛生
    紙採得之檢體送驗後，發現與蘇豊隆之DNA-STR型別相符，
    始查悉上情。
　㈢於109年4月3日至同年月12日9時許間之某時許，至新北市○○
    區○○○路00號王吉鎮住處，自冷氣孔窗戶侵入屋內，竊取王
    吉鎮所有置於屋內之砂輪機、打石機各1台，得手後旋即離
    開現場。嗣因王吉鎮發現遭竊，報警處理，經警將自上址窗
    戶鐵欄上採得之檢體送驗後，發現與蘇豊隆之DNA-STR型別
    相符，始查悉上情。
　㈣於109年4月18日6時至14時許間之某時許，至新北市○○區○○里
    ○○00號曾黃春住處，持現場取得客觀上具有危險性、足以對
    人之生命及身體構成威脅，足供兇器使用之扁擔1支，破壞
    該處側門窗戶玻璃後侵入屋內，竊取曾黃春所有置於屋內梳
    妝台上紅包內之現金800元，得手後旋即離開現場。嗣因曾
    黃春發現遭竊，報警處理，經警將自遺留在上址之扁擔上採
    得之檢體送驗後，發現與蘇豊隆之DNA-STR型別相符，始查
    悉上情。
　㈤於109年5月7日某時許，至新北市○○區○○里○○00號曾高銀住處
    ，從該處2樓未上鎖之窗戶伸手入內開啟門鎖後侵入屋內，
    竊取曾高銀所有置於1樓辦公桌抽屜內之現金約400至500元
    ，得手後旋即離開現場。嗣因曾高銀發現遭竊，報警處理，
    經警將自上址內鐵櫃上指印採得之檢體送驗後，發現與蘇豊
    隆之DNA-STR型別相符，始查悉上情。
　㈥於109年7月初至同年月17日15時許間之某時許，至新北市三
    峽區插角佛山產業道路旁林俊豪所有無人居住之農舍，從未
    上鎖之大門進入農舍內，竊取林俊豪所有置於農舍內之鏈鋸
    、電焊機各1台、電動工具（鑽孔機、電動起子）4至5支、
    玩生存遊戲用之BB彈手槍3支、BB彈長槍1支、BB彈電動長槍
    2支、58度高粱酒1箱，得手後旋即離開現場。嗣因林俊豪發
    現遭竊，報警處理，經警將自上址起出眼鏡上採得之檢體送
    驗後，發現與蘇豊隆之DNA-STR型別相符，而查悉上情。
二、案經王吉鎮、林俊豪訴由新北市政府警察局三峽分局報告臺
    灣新北地方檢察署檢察官偵查起訴。
　　理　由
一、按除被告所犯為死刑、無期徒刑、最輕本刑為3年以上有期
    徒刑之罪或高等法院管轄第一審案件者外，於第一次審判期
    日前之準備程序進行中，被告先就被訴事實為有罪之陳述時
    ，審判長得告知被告簡式審判程序之旨，並聽取當事人、代
    理人、辯護人及輔佐人之意見後，裁定進行簡式審判程序，
    刑事訴訟法第273條之1第1項定有明文。經核本件被告所犯
    係死刑、無期徒刑、最輕本刑為3年以上有期徒刑以外之罪
    ，其於準備程序中就被訴之事實為有罪陳述，經法官告知簡
    式審判程序之旨，並聽取公訴人及被告之意見後，本院爰依
    首揭規定，裁定改依簡式審判程序進行審理，合先敘明。
二、上揭犯罪事實，業據被告蘇豊隆於偵查及本院審理時均坦承
    不諱，核與證人即被害人盧振勤、黃世杰、曾高銀、證人即
    告訴人王吉鎮、林俊豪、證人即被害人曾黃春之子曾漢樹於
    警詢時證述之情節相符，復有新北市政府警察局110年4月14
    日新北警鑑字第1100708420號鑑驗書1份（見偵卷第14頁至
    第15頁）；內政部警政署刑事警察局95年11月9日刑醫字第0
    950153306號鑑驗書、臺北縣政府警察局犯罪手法分析表、
    受理刑事案件報案三聯單各1份、勘察採證照片11張（事實
    一、㈠部分，見偵卷第17頁、第22頁、第24頁、第27頁至第2
    9頁）；內政部警政署刑事警察局95年10月26日刑醫字第095
    0163511號鑑驗書、臺北縣政府警察局三峽分局受理各類案
    件紀錄、臺北縣政府警察局受理刑事案件報案三聯單各1份
    、監視器錄影畫面翻拍照片4張、勘察採證照片9張（事實一
    、㈡部分，見偵卷第31頁、第35頁、第36頁、第38頁至第39
    頁、第41頁至第43頁）；新北市政府警察局109年5月22日新
    北警鑑字第1090948204號鑑驗書1份、勘察採證照片70張、
    新北市政府警察局三峽分局刑案現場勘察報告1份（事實一
    、㈢部分，見偵卷第46頁、第54頁至第71頁、第236頁至第26
    3頁）；新北市政府警察局109年5月28日新北警鑑字第10909
    89065號鑑驗書1份、案發現場圖1張、勘察採證照片35張、
    新北市政府警察局三峽分局刑案現場勘察報告1份（事實一
    、㈣部分，見偵卷第74頁、第78頁、第82頁至第90頁、第265
    頁至第283頁）；新北市政府警察局109年6月29日新北警鑑
    字第1091208443號鑑驗書1份、勘察採證照片144張、新北市
    政府警察局三峽分局刑案現場勘察報告1份（事實一、㈤部分
    ，見偵卷第99頁、第110頁至第149頁、第206頁至第216頁、
    第217頁至第234頁）；新北市政府警察局109年8月27日新北
    警鑑字第1091665760號鑑驗書1份、勘察採證照片16張、新
    北市政府警察局三峽分局刑案現場勘察報告1份（事實一、㈥
    部分，見偵卷第152頁、第158頁至第161頁、第285頁至第29
    5頁）附卷可資佐證，足認被告前揭自白均與事實相符，應
    堪採信。本案事證明確，被告上開犯行均堪認定，應予依法
    論科。
三、論罪科刑：
　㈠按行為後法律有變更者，適用行為時之法律；但行為後之法
    律有利於行為人者，適用最有利於行為人之法律，刑法第2
    條第1項定有明文。查被告為事實欄一、㈠、㈡所示犯行後，
    刑法第321條第1項經2次修正，第1次係於100年1月26日修正
    公布，同年月28日生效施行，此次修正前刑法第321條第1項
    原規定：「犯竊盜罪而有左列情形之一者，處6月以上、5年
    以下有期徒刑：一、於夜間侵入住宅或有人居住之建築物、
    船艦或隱匿其內而犯之者。二、毀越門扇、牆垣或其他安全
    設備而犯之者。三、攜帶兇器而犯之者。四、結夥三人以上
    而犯之者。五、乘火災、水災或其他災害之際而犯之者。六
    、在車站或埠頭而犯之者。」；修正後則規定：「犯竊盜罪
    而有下列情形之一者，處6月以上、5年以下有期徒刑，得併
    科新臺幣10萬元以下罰金：一、侵入住宅或有人居住之建築
    物、船艦或隱匿其內而犯之者。二、毀越門扇、牆垣或其他
    安全設備而犯之者。三、攜帶兇器而犯之者。四、結夥三人
    以上而犯之者。五、乘火災、水災或其他災害之際而犯之者
    。六、在車站、埠頭、航空站或其他供水、陸、空公眾運輸
    之舟、車、航空機內而犯之者。」，比較此次修正前後關於
    刑法第321條第1項之規定，修正後之刑法第321條第1項於第
    1款刪除「於夜間」之文字；於第6款增加「在航空站或其他
    供水、陸、空公眾運輸之舟、車、航空機內」之文字，擴大
    加重竊盜罪之適用範圍，並增定得併科之罰金刑；第2次則
    係於108年5月29日修正公布，並於同年月31日生效施行，此
    次修正後刑法第321條第1項規定：「犯前條第1項、第2項之
    罪而有下列情形之一者，處6月以上5年以下有期徒刑，得併
    科50萬元以下罰金：一、侵入住宅或有人居住之建築物、船
    艦或隱匿其內而犯之。二、毀越門窗、牆垣或其他安全設備
    而犯之。三、攜帶兇器而犯之。四、結夥三人以上而犯之。
    五、乘火災、水災或其他災害之際而犯之。六、在車站、港
    埠、航空站或其他供水、陸、空公眾運輸之舟、車、航空機
    內而犯之。」，經比較新舊法結果，此次修正除將第1項序
    文之犯竊盜罪修正為犯前條第1項、第2項之罪，以杜絕犯竊
    佔罪而有本條第1項各款之事由時，有無本條適用之爭議，
    及將第1項第2款「門扇」修正為「門窗」，第6款「埠頭」
    修正為「港埠」，以符實務用詞外，並將得併科之罰金刑上
    限提高為50萬元，故經比較新舊法之結果，該條項上開2次
    修正均未較有利於被告，依刑法第2條第1項前段之規定，本
    件被告如事實欄一、㈠、㈡所示加重竊盜犯行，即應適用被告
    行為時即100年1月28日修正施行前之規定論處。
　㈡按100年1月28日修正施行前刑法第321條第1項第2款規定將「
    門扇」、「牆垣」、「其他安全設備」並列，則所謂「門扇
    」應專指門戶而言，指分隔住宅或建築物內外之出入口大門
    而言。至所謂「其他安全設備」，指門扇、牆垣以外，依社
    會通常觀念足認為防盜之一切設備者，如門鎖、窗戶、房間
    門或落地門、窗均屬之（最高法院22年度上字第45號、25年
    度上字第4168號判決意旨參照）。而同條款所謂「毀越」門
    扇、牆垣或其他安全設備，「毀」係指毀損、毀壞，「越」
    則指越進、越入、超越或踰越而言，毀而不越，或越而不毀
    ，均得依該條款處斷，亦即祇要毀越行為足使該門扇、牆垣
    或安全設備喪失防閑作用，即該當於前揭規定之要件。次按
    刑法第321條第1項第3款之攜帶兇器竊盜罪，係以行為人攜
    帶兇器竊盜為其加重條件，此所謂兇器，其種類並無限制，
    凡客觀上足對人之生命、身體、安全構成威脅，具有危險性
    之兇器均屬之，且祇須行竊時攜帶此種具有危險性之兇器為
    已足，並不以攜帶之初有行兇之意圖為必要；且所謂之「攜
    帶兇器」，祇須於行竊時攜帶具有危險性之兇器為已足，該
    兇器不必原屬行竊者本人所有，亦不以自他處攜至行竊處所
    為必要，縱在行竊場所隨手拾取應用，其有使人受傷害之危
    險既無二致，自仍應屬上述「攜帶兇器」之範疇（最高法院
    79年度台上字第5253號、90年度台上字第1261號判決意旨參
    照）。查被告如事實欄一、㈠、㈣所示犯行，係分別持鐵鎚或
    扁擔敲破窗戶玻璃行竊一節，業據被告陳明在卷（見偵卷第
    199頁至第200頁），該等工具既能破壞窗戶玻璃，質地自屬
    堅硬，如以之攻擊人體，足以造成相當之傷害，是可認該物
    客觀上可對人之生命、身體、安全構成威脅，具有危險性，
    而屬刑法第321條第1項第3款所稱之兇器無訛，被告如事實
    欄一、㈠、㈣所為均應屬攜帶兇器之竊盜行為。
　㈢是核被告如事實欄一、㈠所為，係犯100年1月28日修正前刑法
    第321條第1項第2款、第3款之攜帶兇器毀壞安全設備竊盜罪
    ；如事實欄一、㈡所為，係犯100年1月28日修正前刑法第321
    條第1項第2款之毀壞安全設備竊盜罪；如事實欄一、㈢所為
    ，係犯刑法第321條第1項第1款、第2款之踰越門窗侵入住宅
    竊盜罪；如事實欄一、㈣所為，係犯刑法第321條第1項第1款
    、第2款、第3款之攜帶兇器毀壞門窗侵入住宅竊盜罪；如事
    實欄一、㈤所為，係犯刑法第321條第1項第1款、第2款之踰
    越門窗侵入住宅竊盜罪；如事實欄一、㈥所為，係犯刑法第3
    20條第1項之竊盜罪。起訴書雖認被告如事實欄一、㈠、㈡所
    示犯行均有100年1月28日修正前刑法第321條第1項第1款「
    於夜間侵入住宅」之加重事由；如事實欄一、㈡所示犯行另
    有100年1月28日修正前刑法第321條第1項第3款「攜帶兇器
    」之加重事由云云，然卷內並無證據證明被告係於夜間侵入
    被害人盧振勤、黃世杰之住處行竊，亦無證據證明其持以破
    壞被害人黃世杰住處落地門玻璃之「不明物體」確屬兇器，
    自無從認定被告上揭竊盜犯行有上開加重事由，然此僅為加
    重條件之變更，被告所犯仍屬構成要件及法條相同之加重竊
    盜罪，自無庸變更起訴法條，附此敘明。
　㈣被告所犯上開5次加重竊盜、1次竊盜犯行，犯意各別，行為
    互殊，應予分論併罰。
　㈤被告前①因施用毒品案件，經臺灣高等法院以92年度上訴字第
    3272號判處有期徒刑1年、7月，應執行有期徒刑1年4月確定
    ，於94年4月8日縮刑期滿執行完畢（就事實欄一、㈠、㈡犯行
    成立累犯）。②因施用毒品案件，經本院以98年度訴字第389
    9號判處有期徒刑10月確定；③因竊盜案件，經臺灣高等法院
    以99年度上易字第1276號判處有期徒刑1年、1年2月確定；④
    因施用毒品案件，經本院以98年度訴字第3898號判處有期徒
    刑10月確定；⑤因竊盜案件，經本院以99年度易字第18號判
    處有期徒刑8月確定；⑥因施用毒品案件，經本院以99年度訴
    字第542號判處有期徒刑11月、10月確定；⑦因施用毒品案件
    ，經本院以99年度訴字第951號判處有期徒刑10月確定；⑧因
    竊盜案件，經本院以99年度易字第2119號判處有期徒刑8月
    確定；上開②至⑧案之罪刑嗣經本院以102年度聲字第2589號
    裁定應執行有期徒刑7年3月，抗告後經灣高等法院以102年
    度抗字第936號駁回抗告確定，於107年2月5日縮刑假釋出監
    並付保護管束，於108年12月17日保護管束期滿未經撤銷假
    釋，未執行之刑視為執行完畢（就事實欄一、㈢至㈥犯行成立
    累犯）等情，有臺灣高等法院被告前案紀錄表1份在卷可佐
    ，其於徒刑執行完畢後5年之內，故意再犯本案有期徒刑以
    上之各罪，均為累犯，應依刑法第47條第1項之規定加重其
    刑。又本案依被告之犯罪情節及其素行綜合以觀（見前開被
    告前案紀錄表），並無應予量處最低法定本刑之情形，則依
    累犯規定加重其刑，尚不至於發生罪刑不相當之情形，而與
    司法院釋字第775號解釋意旨無違，附此敘明。
　㈥爰審酌被告前已有多次竊盜前科紀錄（參前開被告前案紀錄
    表），仍不思循正當途徑獲取財物，再犯本案6次竊盜犯行
    ，顯然欠缺尊重他人財產權之法治觀念，所為應予非難，兼
    衡其犯罪之動機、目的、手段、所竊得財物之種類及價值數
    額、犯後坦承犯行之態度，及國中畢業之智識程度，自陳入
    監前從事雞隻屠宰業、未婚、無需扶養他人、經濟狀況不佳
    之生活情形（見被告個人戶籍資料、本院卷第95頁）等一切
    情狀，分別量處如附表一「罪名及宣告刑」欄所示之刑，並
    就得易科罰金之罪刑（即附表一編號6部分）諭知易科罰金
    之折算標準，另就不得易科罰金之罪刑（即附表一編號1至5
    部分）定其應執行如主文所示之刑。
四、沒收：　　
　㈠被告事實欄一、㈠犯行所竊得如附表二編號1所示之現金6,000
    元、事實欄一、㈡犯行所竊得如附表二編號2所示之現金2,00
    0元、18K金項鍊1條（1錢重）、事實欄一、㈢犯行所竊得如
    附表二編號3所示之砂輪機、打石機各1台、事實欄一、㈣犯
    行所竊得如附表二編號4所示之現金800元、事實欄一、㈤犯
    行所竊得如附表二編號5所示之現金400元（被告此部分竊得
    現金之應追徵價額認定顯有困難，爰依刑法第38條之2第1項
    規定，並採取最有利於被告之認定，認定為400元）、事實
    欄一、㈥犯行所竊得如附表二編號6所示之鏈鋸1台、電焊機1
    台、電動工具（鑽孔機、電動起子）4支（被告此部分竊得
    工具之應追徵價額認定顯有困難，爰依刑法第38條之2第1項
    規定，並採取最有利於被告之認定，認定為4支）、玩生存
    遊戲用之BB彈手槍3支、長槍1支、電動長槍2支、58度高粱
    酒1箱，分屬被告犯上開各該犯行之犯罪所得，均未據扣案
    ，且未實際合法發還或賠償各被害人，宣告沒收亦無過苛、
    欠缺刑法上之重要性、犯罪所得價值低微，或為維持受宣告
    人生活條件之必要等情形，自應依刑法第38條之1第1項前段
    規定宣告沒收，並依同條第3項規定諭知於全部或一部不能
    沒收或不宜執行沒收時，追徵其價額。
　㈡至被告如事實欄一、㈠、㈣所示加重竊盜犯行所使用之鐵鎚、
    扁擔等工具，分別係被告於案發現場所取得，均非其所有之
    物一節，業據被告陳明在卷（見偵卷第199頁、第200頁），
    並有扁擔（上有被害人姓氏）照片在卷可參（見偵卷第90頁
    ），自無從依刑法第38條第2項規定宣告沒收，附此說明。
據上論斷，應依刑事訴訟法第273條之1第1項、第299條第1項前
段，判決如主文。
本案經檢察官褚仁傑提起公訴，檢察官林亭妤到庭執行職務。
中　　華　　民　　國　 111　　年　　 3　　月　　31　　日
　　　　　　　　　刑事第二十三庭　法　官　藍海凝
上列正本證明與原本無異。
如不服本判決，應於判決送達後20日內敘明上訴理由，向本院提
出上訴狀 (應附繕本) ，上訴於臺灣高等法院。其未敘述上訴理
由者，應於上訴期間屆滿後20日內向本院補提理由書「切勿逕送
上級法院」。
　　　　　　　　　　　　　　　　　書記官　羅婉嘉
中　　華　　民　　國　 111　　年　　 3　　月　　 31　 日
附錄本案論罪科刑法條全文：
中華民國刑法第320條
意圖為自己或第三人不法之所有，而竊取他人之動產者，為竊盜
罪，處5年以下有期徒刑、拘役或50萬元以下罰金。
意圖為自己或第三人不法之利益，而竊佔他人之不動產者，依前
項之規定處斷。
前二項之未遂犯罰之。 
100年1月28日修正施行前中華民國刑法第321條
犯竊盜罪而有左列情形之一者，處6月以上、5年以下有期徒刑：
一、於夜間侵入住宅或有人居住之建築物、船艦或隱匿其內而犯
    之者。
二、毀越門扇、牆垣或其他安全設備而犯之者。
三、攜帶兇器而犯之者。
四、結夥三人以上而犯之者。
五、乘火災、水災或其他災害之際而犯之者。
六、在車站或埠頭而犯之者。
前項之未遂犯罰之。
現行中華民國刑法第321條
犯前條第1項、第2項之罪而有下列情形之一者，處6月以上5年以
下有期徒刑，得併科50萬元以下罰金：
一、侵入住宅或有人居住之建築物、船艦或隱匿其內而犯之。
二、毀越門窗、牆垣或其他安全設備而犯之。
三、攜帶兇器而犯之。
四、結夥三人以上而犯之。
五、乘火災、水災或其他災害之際而犯之。
六、在車站、港埠、航空站或其他供水、陸、空公眾運輸之舟、
     車、航空機內而犯之。
前項之未遂犯罰之。 　
附表一：
編號 犯罪事實 罪名及宣告刑 沒收  1 事實欄一、㈠部分 （即起訴書附表編號1部分） 蘇豊隆犯攜帶兇器毀壞安全設備竊盜罪，累犯，處有期徒刑捌月。 未扣案如附表二編號1所示之犯罪所得沒收，於全部或一部不能沒收或不宜執行沒收時，追徵其價額。  2 事實欄一、㈡部分 （即起訴書附表編號2部分） 蘇豊隆犯毀壞安全設備竊盜罪，累犯，處有期徒刑捌月。 未扣案如附表二編號2所示之犯罪所得均沒收，於全部或一部不能沒收或不宜執行沒收時，追徵其價額。  3 事實欄一、㈢部分 （即起訴書附表編號3部分） 蘇豊隆犯踰越門窗侵入住宅竊盜罪，累犯，處有期徒刑捌月。 未扣案如附表二編號3所示之犯罪所得均沒收，於全部或一部不能沒收或不宜執行沒收時，追徵其價額。  4 事實欄一、㈣部分 （即起訴書附表編號4部分） 蘇豊隆犯攜帶兇器毀壞門窗侵入住宅竊盜罪，累犯，處有期徒刑柒月。 未扣案如附表二編號4所示之犯罪所得沒收，於全部或一部不能沒收或不宜執行沒收時，追徵其價額。  5 事實欄一、㈤部分 （即起訴書附表編號5部分） 蘇豊隆犯踰越門窗侵入住宅竊盜罪，累犯，處有期徒刑柒月。 未扣案如附表二編號5所示之犯罪所得沒收，於全部或一部不能沒收或不宜執行沒收時，追徵其價額。  6 事實欄一、㈥部分 （即起訴書附表編號6部分） 蘇豊隆犯竊盜罪，累犯，處有期徒刑伍月，如易科罰金，以新臺幣壹仟元折算壹日。 未扣案如附表二編號6所示之犯罪所得均沒收，於全部或一部不能沒收或不宜執行沒收時，追徵其價額。 
附表二：
編號 遭竊物品  1 現金6,000元  2 現金2,000元、18K金項鍊1條（1錢重）  3 砂輪機、打石機各1台  4 現金800元  5 現金400元  6 鏈鋸、電焊機各1台、電動工具（鑽孔機、電動起子）4支、玩生存遊戲用之BB彈手槍3支、長槍1支、電動長槍2支、58度高粱酒1箱